# 外币结算的应收应付款汇率调整划分账龄问题

提问人：JUFENG0123 时间：2023-10-26 20:11:12
请教陈版主，以外币结算的应收应付款在期末账龄披露时，汇率调整的部分是否必须要对应到相应客户/供应商的账龄中，或者说必须要按照调整汇率之后的应收应付余额披露账龄？
业务困难：我公司使用SAP ERP系统，期末做汇兑损益调整时，应收应付的汇率调整金额会单独体现在一个科目中（外币评估科目），在做账龄披露时，需先将每个客户和供应商的余额拆分发生时间，再以每笔业务发生时的汇率和期末汇率为基础，分别手工计算每个客户/供应商的汇率调整金额，将外币评估科目中总的汇率调整金额做划分后再划分账龄并披露账龄情况，面临较大的手工工作量。

回答人：chenyiwei
汇率调整部分并不是一项新业务导致形成的新的应收款项。因此不单独测算账龄，而是对应到相应客户/供应商的账龄中。SAP系统设置方面的问题不是采用其他处理方式的理由。